

KONTAKT DO MNIE









JĘZYKI

O Angielski - B1

HOBBY

- Zdrowe odżywianie, gotowanie
- Literatura informatyczna
- O Sport siłownia, siatkówka
- Filmy Star Wars

Marcin **Bogucki**

Web Designer, Front-end Developer

Wymagająca praca na stanowisku Front-end Developer, która pozwoli mi połączyć zdobytą wiedzę akademicką i umiejętności praktyczne. Chciałbym być członkiem profesjonalnego zespołu, w którym będę mógł polepszyć swoje umiejętności, poprzez zdobycie doświadczenia zawodowego, szczególnie w JS, React JS, Angular JS.



DOŚWIADCZENIE ZAWODOWE

2017-01 / dzisiaj 5 miesiecv

(Gdańsk)

LPP

Junior Front-end Developer

DaVinci Medical System

Strony Reserved, Mohito, Sinsay, Cropp, House.

2014-03 / 2016-12 2 lata 10 miesięcy (Pruszków)

Web Designer

Interfejsy aplikacji internetowych, przygotowanie kodu HTML i CSS dla oprogramowania medycznego.

2013-04 / 2014-03 1 rok

(Gdańsk)

Etendard Sp. zo.o.

Junior Front-end Developer

Strony WWW, sklepy internetowe i aplikacje internetowe (HTML, CSS).

2010-10 / 2013-03 2 lata 6 miesiecv

(Warszawa)

Grupa Wsparcia Projektów Inwestycyjnych

Web Designer HTML/CSS Developer

Projektowanie graficzne i tworzenie szablonów HTML i CSS.

2010-06 / 2012-09

2 lata 4 miesiące (Warszawa)

Education Media House

WebDesigner, XHTML/CSS Developer

Tworzenie elektronicznych dzienników dla szkół.

2008-09 / 2010-05 1 rok 9 miesiecv (Warszawa)

Go Studio

HTML/CSS Developer

Tworzenie stron internetowych i sklepów internetowych



EDUKACJA

info Share Academy 2016

Szkolenie Junior Front-end Developer

2015 - 2016 **English Unlimited**

Poziom B1

Eduweb 2014

Responsive Web Design

2006-2007 Szkoła Policealna TEB Edukacja

Grafik komputerowy

Uniwersytet Warmińsko-Mazurski w Olsztynie 2005-2008

Przygotowanie pedagogiczne i zdobycie kwalifikacji do

prowadzenia szkoleń informatycznych.

2003-2008 Uniwersytet Warmińsko-Mazurski w Olsztynie

Edukacja Techniczno - Informatyczna

UMIEJĘTNOŚCI

- HTML, CSS, JavaScript, ¡Query, Sass, Bootstrap, RWD Scrum, Git, Jira, Confluence, Github, Bitbucket PhpStorm, Visual Studio Code, Phtoshp, Illustrator
- React JS, Ecma Script 6 Webpack 2, Gulp
- o InDesign, Magento, MySQL

Wyrażam zgodę na przetwarzanie moich danych osobowych dla potrzeb niezbędnych do realizacji procesu rekrutacji (zgodnie z Ustawą z dnia 29.08.1997 roku o Ochronie Danych Osobowych; (tekst jednolity: Dz. U. 2016 r. poz. 922).